【裁判字號】    92,訴,136
【裁判日期】    920213
【裁判案由】    毒品危害防制條例
【裁判全文】
臺灣臺中地方法院刑事判決                          九十二年度訴字第一三六號
    公  訴  人  臺灣臺中地方法院檢察署檢察官
    被      告  甲○○  男  三.
右列被告因毒品危害防制條例案件，經檢察官提起公訴（九十一年度毒偵字第二一○
二號），本院判決如左：
    主  文
甲○○施用第一級毒品，處有期徒刑捌月，扣案之海洛因壹包（鑑餘淨重零點肆柒公
克，包裝重零點貳陸公克）沒收銷燬之；又施用第二級毒品，處有期徒刑伍月，扣案
之安非他命壹包（毛重壹點柒伍公克）沒收銷燬之；扣案之吸食器壹組沒收。應執行
有期徒刑壹年，扣案之海洛因壹包（鑑餘淨重零點肆柒公克，包裝重零點貳陸公克）
、安非他命壹包（毛重壹點柒伍公克），均沒收銷燬之；扣案之吸食器壹組（含玻璃
球及奶瓶罐各壹個）沒收。
    事  實
一、甲○○前於民國九十年間因施用毒品案件，依本院九十年度毒聲字第三四一一號
    裁定送觀察、勒戒後，經考核結果認無繼續施用毒品之傾向，由臺灣臺中地方法
    院檢察署檢察官於九十年九月七日，以九十年度毒偵字第三三六○號為不起訴處
    分確定在案。詎其猶不知悔改，復於九十一年七月十六日二十三時許，在臺中縣
    豐原市○○路（起訴書誤載為永康路）七七號五樓其住處內，以將第一級毒品海
    洛因摻在香菸內，再點火吸食之方式，施用第一級毒品海洛因一次。又於九十一
    年七月十六日二十三時十分許，在臺中縣豐原市○○路（起訴書誤載為永康路）
    七七號五樓其住處內，以將第二級毒品安非他命置於玻璃球內，並以奶瓶罐為輔
    助工具，再點火燒烤使生煙霧，吸其煙氣之方式，施用第二級毒品安非他命一次
    。嗣於九十一年七月十七日十七時許，為警在其上址住處內查獲，並扣得甲○○
    所有供已施用之第一級毒品海洛因一包（鑑餘淨重○．四七公克，包裝重○．二
    六公克）、第二級毒品安非他命一包（毛重一．七五公克），及上開供其施用第
    二級毒品安非他命所用之吸食器一組（即上開玻璃球及奶瓶罐各一個），始查獲
    上情。俟甲○○依本院九十一年度毒聲字第一九七八號裁定送觀察、勒戒後，經
    臺灣臺中看守所附設勒戒處所考核結果，認定其有繼續施用毒品之傾向。
二、案經臺中縣警察局大甲分局報告臺灣臺中地方法院檢察署檢察官偵查起訴。
    理  由
一、訊據被告甲○○對於右揭事實坦承不諱，核與證人即查獲本案之警員呂建威於審
    理中結證情節相符，且被告於上開時地為警查獲後，經警採集其尿液，送請內政
    部警政署刑事警察局鑑驗結果，嗎啡類及安非他命類均呈陽性反應等節，有該局
    出具之九十一年十一月二十一日刑鑑字第○九一○二八六五九五號鑑驗通知書一
    紙在卷可稽。此外，復有扣案之第一級毒品海洛因一包（鑑餘淨重○．四七公克
    ，包裝重○．二六公克）、第二級毒品安非他命一包（毛重一．七五公克）、吸
    食器一組（含玻璃球及奶瓶罐各一個），及卷附之現場照片二張、法務部調查局
    九十一年十一月二十五日調科壹字第一二○○一二二八○號鑑定通知書一份可資
    佐證，足認被告之自白確與事實相符，堪可採信。又被告前於九十年間因施用毒
    品案件，依本院九十年度毒聲字第三四一一號裁定送觀察、勒戒後，經考核結果
    認無繼續施用毒品之傾向，由臺灣臺中地方法院檢察署檢察官於九十年九月七日
    ，以九十年度毒偵字第三三六○號為不起訴處分確定，有臺灣高等法院被告全國
    前案紀錄表、臺灣臺中地方法院檢察署刑案資料查註紀錄表及臺灣臺中地方法院
    檢察署九十年度毒偵字第三三六○號不起訴處分書各一份在卷可憑。再被告因於
    五年內再犯本件施用第一級毒品海洛因及第二級毒品安非他命罪行，依本院九十
    一年度毒聲字第一九七八號裁定送觀察、勒戒後，經臺灣臺中看守所附設勒戒處
    所考核結果，認定其有繼續施用毒品之傾向，亦有臺灣臺中看守所於九十一年八
    月一日，以中所正總字第○九一○○○二三四○號函檢附之有繼續施用毒品傾向
    證明書一份附卷可稽。綜上所述，本件事證明確，被告犯行洵堪認定。
二、核被告甲○○所為，係犯毒品危害防制條例第十條第一項之施用第一級毒品罪及
    同條第二項之施用第二級毒品罪。被告施用第一級毒品海洛因及施用第二級毒品
    安非他命前後，持有第一級毒品海洛因及第二級毒品安非他命之低度行為，應分
    別為其施用之高度行為所吸收，均不另論罪。另被告所犯施用第一級毒品罪與施
    用第二級毒品罪二罪間，犯意各別，行為互殊，應予分論併罰。爰審酌被告前因
    施用毒品，已接受一次觀察、勒戒，竟猶不知戒除施用毒品行為，無視於毒品對
    於自身健康之戕害及國家對於杜絕毒品犯罪之禁令，再為本案犯行，及其犯罪後
    坦承犯行，態度尚佳等一切情狀，就其所犯上開二罪分別量處如主文所示之刑，
    並定其應執行之刑。扣案之第一級毒品海洛因一包（鑑餘淨重○．四七公克，包
    裝重○．二六公克）及第二級毒品安非他命一包（毛重一．七五公克），分別係
    毒品危害防制條例所規定之第一級毒品及第二級毒品，均應依毒品危害防制條例
    第一項前段規定沒收銷燬之。又扣案之吸食器一組（含玻璃球及奶瓶罐各一個）
    ，係被告所有供施用第二級毒品安非他命所用之物，已經被告於本院審理時供陳
    甚明，爰依刑法第三十八條第一項第二款之規定宣告沒收。
據上論斷，應依刑事訴訟法第二百九十九條第一項前段，毒品危害防制條例第十條第
一項、第二項、第二十條第三項前段、第十八條第一項前段，刑法第十一條前段、第
五十一條第五款、第三十八條第一項第二款，判決如主文。
中      華      民      國    九十二    年      二      月     十三     日
                                   臺灣臺中地方法院刑事第三庭
                                         法  官    江  奇  峰
右正本證明與原本無異。
如不服本判決，應於判決送達後十日內向本院提出上訴狀，上訴於臺灣高等法院臺中
分院( 須附繕本 )。
                                          書記官
中      華      民      國    九十二    年      二      月     十三     日
附錄論罪科刑法條
毒品危害防制條例第十條第一項、第二項：
施用第一級毒品者，處六個月以上五年以下有期徒刑。
施用第二級毒品者，處三年以下有期徒刑。


司法院資訊處製作；財團法人民間司法改革基金會備份。
